【裁判字號】    97,審消債更,1248
【裁判日期】    971104
【裁判案由】    聲請更生程序
【裁判全文】
臺灣高雄地方法院民事裁定        97年度審消債更字第1248號
聲  請  人  甲○○
上列當事人因消費者債務清理事件聲請更生，本院裁定如下：
    主  文
聲請駁回。
聲請費用由聲請人負擔。
    理  由
一、按債務人對於金融機構因消費借貸、自用住宅借款、信用卡
    或現金卡契約而負債務，在聲請更生或清算前，應提出債權
    人清冊，以書面向最大債權金融機構請求協商債務清償方案
    並表明共同協商之意旨，消費者債務清理條例（下稱本條例
    ）第151 條第1 項定有明文。又聲請更生或清算不合程式或
    不備其他要件者，法院應以裁定駁回之，但其情形可以補正
    者，法院應定期間先命補正，復為本條例第8 條所明定。
二、查本件聲請人向本院聲請更生，雖主張：其有不能清償債務
    情事，對於金融機構因消費借貸、自用住宅借款、信用卡或
    現金卡契約而負債務，曾以信函向最大債權金融機構請求協
    商，逾30日不開始協商，且其無擔保或無優先權之債務總額
    未逾新臺幣1,200 萬元，復未經法院裁定開始清算程序或宣
    告破產，爰聲請更生等語。
三、經查：聲請人於聲請更生前並未依照中華民國銀行公會會員
    辦理消費金融案件無擔保債務協商機制成立協商；雖曾於97
    年5 月26日發函予台北富邦商業銀行股份有限公司（下稱台
    北富邦銀行）請求協商債務，惟並未依金融機構債務協商機
    制規定檢附所有資料申請，經台北富邦銀行以資料不全要求
    補件，聲請人並未補正，故以申請文件不符規定寄發退件通
    知予聲請人；嗣聲請人陳報已於97年9 月4 日向台北富邦銀
    行請求協商，惟並未提出台北富邦銀行已收受申請書之證明
    文件，且台北富邦銀行亦函覆本院並無於該日收受聲請人協
    商之請求，有台北富邦銀行陳報狀在卷可稽。再經本院於97
    年10月3 日以雄院高民忠二97審消債更1248字第45987 號發
    函命聲請人於函到5 日內補正，聲請人於97年10月8 日收受
    該函文，惟迄今均未補正，有送達證書在卷可稽，是本件聲
    請人聲請更生，顯未遵循本條例第151 條第1 項規定對於金
    融機構因消費借貸、自用住宅借款、信用卡或現金卡契約所
    負債務與全體債權金融機構先行債務協商之機制，是本件聲
    請人聲請更生不合程式，且經本院以裁定命補正而未補正，
    依上說明，自應駁回其更生之聲請，爰裁定如主文。
中    華    民    國    97    年    11    月    4    日
              民事第一庭    法      官  朱玲瑤
上為正本係照原本作成
如不服本裁定，應於裁定送達後10日內，以書狀向本院提出抗告
，並繳納抗告費新臺幣1千元
中    華    民    國    97    年    11    月    4    日
                            書  記  官  曹德英


司法院資訊處製作；財團法人民間司法改革基金會備份。
